Minutes et répertoires du notaire Romain FORTIER, 2 décembre 1691 - 23 novembre 1728 (étude XXXI)
Archives nationales
- Minutes de Romain FORTIER, décembre 1691 - 1728; MC/ET/XXXI/1 - MC/ET/XXXI/92
  - Minutes. 1713, janvier - 1713, avril, janvier 1713 - avril 1713; MC/ET/XXXI/49
    - Contrat de mariage de la fille de Pierre-Nicolas Delespine, architecte du roi, rue Saint-Marc, avec M. Dufresne, 10 février 1713; MC/ET/XXXI/49
      contrat de mariage; Saint-Marc (rue); Delespine, Pierre Nicolas (1650-1709?); Dufresne (M.); architecte
    - SERRURIER (apprentissage) § mise en .. de DUFETLET (Nicolas) âgé de 17 ans pour 5 ans chez DUFETLET (Denis) qui le nourrit loge .., 2 mars 1713; MC/ET/XXXI/49
    - PECQUET (Germain) Maître horloger Place du Palais Royal § Don mutuel .., 1er avril 1713; MC/ET/XXXI/49
      donation; Pecquet, Germain
    - DUFETELT (Denis) Maître Serrurier Rue Montorgueil § mise en apprentissage chez .., 1er mai 1713; MC/ET/XXXI/49
      contrat d'apprentissage; Dufetelt, Denis
  - Minutes. 1713, mai - 1713, août, mai 1713 - août 1713; MC/ET/XXXI/50
    - Abandonnement concernant Pierre-Nicolas Delespine, architecte entrepreneur de bâtiments, rue Saint-Marc., 2 mai 1713; MC/ET/XXXI/50
      cession; Saint-Marc (rue); Delespine, Pierre Nicolas (1650-1709?); architecte; chef d'entreprise
    - Inventaire après décès de François Guyot, seigneur de la Sourdière, écuyer de madame la Dauphine, dont sa bibliothèque., 10 mai 1713; MC/ET/XXXI/50
      Fichier Bibliothèques XVIe-XVIIIe siècles, par Claire Béchu, Marie-Antoinette Fleury, Madeleine Jurgens, Xenia Pamfilova, 1953-1996 (fichier papier entièrement dématérialisé; voir contexte dans le Plan d’orientation général - Notaires de Paris, guides thématiques du Minutier).
      Date de création de la notice: 2012
      inventaire après décès; Guyot, François
    - LELONG (Antoine), Maître-peintre, grande rue faubourg Saint-Honoré § Obligation .., 17 mai 1713; MC/ET/XXXI/50
      obligation; Lelong, Antoine
    - LELONG (Antoine), Maître Peintre, grande rue faubourg Saint-Honoré § Transaction -, 20 mai 1713; MC/ET/XXXI/50
      accord; Lelong, Antoine
    - SAILLANT (Pierre) Maître maçon Rue de la Sourdière § Mariage de la fille de .., 11 juin 1713; MC/ET/XXXI/50
      contrat de mariage; Saillant, Pierre
    - THOMAS (Silvain) maître Maçon Rue au Maire § Mariage de .., 11 juin 1713; MC/ET/XXXI/50
      contrat de mariage; Thomas, Silvain
    - DUSART (Jacques) Maître sculpteur Rue du Murier § Certificat .., 13 juin 1713; MC/ET/XXXI/50
      Dusart, Jacques
    - HECQUET (Charles) Maître ébéniste Rue des Petits-Champs § Bail .., 18 juin 1713; MC/ET/XXXI/50
      bail; Hecquet, Charles
    - GAUDRON (Regnault) maître ébéniste Fontaine de Richelieu § Bail .., 18 juin 1713; MC/ET/XXXI/50
      bail; Gaudron, Regnault
    - GAUDRON (Renaud) Ebéniste du Roi Rue de Richelieu § Bail à .., 1er juillet 1713; MC/ET/XXXI/50
      bail; Gaudron, Renaud
    - VANURAY (Guillaume) maître maçon Rue Saint-Roch § Mariage de la fille de .., 16 juillet 1713; MC/ET/XXXI/50
      contrat de mariage; Vanuray, Guillaume
  - Minutes. 1713, septembre - 1713, décembre, septembre 1713 - décembre 1713; MC/ET/XXXI/51
    - DAVESNE (Robert) Maître serrurier Porte Montmartre § Mariage de -, 23 septembre 1713; MC/ET/XXXI/51
      contrat de mariage; Davesne, Robert
    - Cession et convention. Pierre Picard, maître à danser, rue de la Savonnerie., 7 octobre 1713; MC/ET/XXXI/51
      cession; convention; Savonnerie (rue de la); Picard, Pierre; enseignant; danseur
    - Contrat de mariage de Pierre Robert Pouget, procureur au Châtelet, demeurant rue Saint-Martin, paroisse Saint-Laurent, fils de Prix Pouget, procureur fiscal à Poissy, et de Marie Thomassin, avec Constance Légère Boulle, fille d'André Charles Boulle, ébéniste ciseleur et marqueteur ordinaire du roi, et d'Anne Marie Le Roux, demeurant aux galeries du Louvre., 13 novembre 1713; MC/ET/XXXI/51
      Acte signalé par le personnel du Minutier central des notaires de Paris
      Acte s à la suite: 1713, 17 et 18 novembre, quittances de paiement de la dot; 1715, 1er juillet, remise de titres de propriété.
      Date de création de la notice: 2021 (R. Le Gendre)
    - Bail concernant Jules-Michel Hardouin, contrôleur des bâtiments du roi, au Vieux-Louvre., 2 décembre 1713; MC/ET/XXXI/51
      bail; Louvre (palais du); Hardouin, Jules Michel (16..-1737); contrôleur général des bâtiments (Ancien Régime)
    - TESTARD (Pierre), Maître peintre, Rue Neuve des Petits-Champs § Bail à .., 11 décembre 1713; MC/ET/XXXI/51
      bail; Testard, Pierre
    - Ratification par Henri Leroy, architecte ingénieur des bâtiments et fortifications du roi., 17 décembre 1713; MC/ET/XXXI/51
      ratification; Leroy, Henri; architecte; ingénieur
    - GAUDRON (Renault) Ebéniste du Roi .. § Certificat pour la femme de .., 30 décembre 1713; MC/ET/XXXI/51
      Gaudron, Renault
    - Longlonne (Zacharie), maître menuisier, rue Traversière § Certificat .., 30 décembre 1713; MC/ET/XXXI/51
      certificat; Longlonne, Zacharie
  - Minutes. 1714, janvier - 1714, mars, janvier 1714 - mars 1714; MC/ET/XXXI/52
    - DECHAMAZART (Pierre Simon) Tapissier § Bail de meubles par .., 18 janvier 1714; MC/ET/XXXI/52
    - POURPRY (Léonard) Maître doreur Rue des Vieux Augustins § Alloué chez .., 5 février 1714; MC/ET/XXXI/52
      Pourpry, Léonard
    - DOREUR (apprentissage de) § mise en .. MILON (Marie Louise) âgé de 14 ans pour 3 ans chez POURPRY (Léonard) qui le nourrit, loge blanchit moyennant 90 livres., 5 février 1714; MC/ET/XXXI/52
    - BERTHAULT (Bernard) Maître peintre et Doreur sur bois quai de la Mégisserie § Bail .., 26 février 1714; MC/ET/XXXI/52
      bail; Berthault, Bernard
    - Inventaire après décès de François Vouet, concernant Michel Dorigny, peintre ordinaire du roi, ainsi que Jean Tortebat, aussi peintre ordinaire du roi., 8 mars 1714; MC/ET/XXXI/52
      inventaire après décès; Dorigny, Michel; Tortebat, Jean; Vouet, François; peintre
  - Minutes. 1714, avril - 1714, mai, avril 1714 - mai 1714; MC/ET/XXXI/53
  - Minutes. 1714, juin - 1714, août, juin 1714 - août 1714; MC/ET/XXXI/54
    - Bail concernant Pierre-Charles Delespine, architecte des bâtiments du roi, rue Saint-Marc., 1er juin 1714; MC/ET/XXXI/54
      bail; Saint-Marc (rue); Delespine, Pierre Charles; architecte
    - Daumet (Louis), marchand orfèvre, rue Gallande § Bail à .., 1er juin 1714; MC/ET/XXXI/54
      bail; Daumet, Louis
    - Boucher (Antoine) maître Serrurier rue du Petit Reposoir § Inventaire après décès de .. (Serrures Chandeliers grillés), 4 juin 1714; MC/ET/XXXI/54
      inventaire; Boucher, Antoine
    - Pasdeloup (Philippe) maître relieur rue de la Parcheminerie § bail à .., 4 juin 1714; MC/ET/XXXI/54
      bail; Pasdeloup, Philippe
    - Gaudron (Regnaut) ébéniste du roi rue de Richelieu § Bail, 6 juin 1714; MC/ET/XXXI/54
      bail; Gaudron, Regnaut
    - Gabriel (Martin) maître serrurier rue Traversière § bail à .., 6 juin 1714; MC/ET/XXXI/54
      bail; Gabriel, Martin
    - Santout (Pierre) maître fondeur quai de l'Horloge § Testament de .., 28 juin 1714; MC/ET/XXXI/54
      testament; Santout, Pierre
    - Substitution, acte de la veuve de Denis Martin, sculpteur ordinaire du roi, rue Neuve d'Orléans., 29 juin 1714; MC/ET/XXXI/54
      substitution; Neuve-d'Orléans (rue); Martin, Denis; sculpteur
    - Sautoue (Pierre) maître fondeur sur le quai de l'Horloge § Inventaire après décès de .., 2 juillet 1714; MC/ET/XXXI/54
      inventaire; Sautoue, Pierre
    - Franciere (Claude) menuisier à Nogent S/ Marne § Mariage de .., 9 juillet 1714; MC/ET/XXXI/54
      contrat de mariage; Franciere, Claude
    - Procuration déposée par Augustin ADELON, maître à danser à Versailles, Henri ADELON, maître à danser à Montfort-l'Amaury, Clair ADELON, maître à danser, à Versailles, et Laurent ADELON, à Saint-Germain-en-Laye, les fils qu'il a eu d'Anne REGNAULT, décédée, à Pierre CHUPPERELLE, bourgeois de Paris, afin de recevoir le remboursement d'une rente., 15 juillet 1714; MC/ET/XXXI/54
      procuration; Versailles (Yvelines); Saint-Germain-en-Laye (Yvelines); Montfort-l'Amaury (Yvelines); Adelon, Augustin; Adelon, Henri; Adelon, Clair; Adelon, Laurent; Regnault, Anne; Chupperelle, Pierre; enseignant; danseur
    - Dechannazard (Pierre Simon) maître et marchand tapissier; rue Neuve des Petits-Champs § bail de meubles, 28 juillet 1714; MC/ET/XXXI/54
    - Bringault (Maurice) maçon rue Montagne Sainte Geneviève § Marché (le plancher), 31 juillet 1714; MC/ET/XXXI/54
      marché; Bringault, Maurice
    - Mainlevée concernant Nicolas Fouché, maître peintre, rue des Bons-Enfants., 11 août 1714; MC/ET/XXXI/54
      mainlevée; Bons-Enfants (rue des); Fouché, Nicolas; peintre
    - Reconnaissance et dépôt, devis et marché de maçonnerie etc... pour la construction d'un bâtiments double en face sur la rue du Four, pour monsieur Pernet, par Sébastien Charpentier, maître maçon., 15 août 1714; MC/ET/XXXI/54
      reconnaissance; dépôt de pièces; devis; marché; Four (rue du); Charpentier, Sébastien; Pernet (M.); maçon
    - Charpentier (Sébastien) maître maçon au fg. Saint Laurent § Reconnaissance et dépôt, 15 août 1714; MC/ET/XXXI/54
      reconnaissance; Charpentier, Sébastien
    - Brière (Roch) maître maçon; fg. Saint Martin § désistement, 22 août 1714; MC/ET/XXXI/54
      Brière, Roch
    - Transport concernant Odile Tarade, architecte des bâtiments du roi, rue des Orties., 29 août 1714; MC/ET/XXXI/54
      cession; Orties (rue des); Tarade, Odile; architecte
    - Devis et marché de maçonnerie, charpenterie etc... à faire dans une maison sise rue du Monceau Saint-Gervais, pour la rendre habitable et éviter le péril de son mauvais état, appartenant à monsieur de Labos-Dupré, par Charles Bono, maître maçon., 31 août 1714; MC/ET/XXXI/54
      devis; marché; Monceau-Saint-Gervais (rue du); Bono, Charles; Labos-Dupré (M. de); maçon
    - Cuvillier (Josse), marchand orfèvre, rue Pastourelle § Mariage du fils de .., 25 octobre 1714; MC/ET/XXXI/54
      contrat de mariage; Cuvillier, Josse
    - Cuvillier (Philippe), marchand orfèvre, rue Patourelle § Mariage de .., 25 octobre 1714; MC/ET/XXXI/54
      contrat de mariage; Cuvillier, Philippe
  - Minutes. 1714, septembre - 1714, décembre, septembre 1714 - décembre 1714; MC/ET/XXXI/55
    - Compte et obligation concernant Pierre-Nicolas Delespine, architecte et entrepreneur des bâtiments du roi, rue Saint-Marc., 6 septembre 1714; MC/ET/XXXI/55
      compte; obligation; Saint-Marc (rue); Delespine, Pierre Nicolas (1650-1709?); architecte; chef d'entreprise
    - Consentement et abandonnement concernant Pierre-Charles Delespine, architecte, rue de la Mortellerie., 11 septembre 1714; MC/ET/XXXI/55
      ratification; cession; Mortellerie (rue de la); Delespine, Pierre Charles; architecte
    - Consentement et abandonnement concernant Michel Hardouin, contrôleur des bâtiments du roi, rue de Richelieu., 11 septembre 1714; MC/ET/XXXI/55
      ratification; cession; Richelieu (rue de); Hardouin, Michel; contrôleur général des bâtiments (Ancien Régime)
    - Consentement et abandonnement concernant Pierre-Nicolas Delespine, architecte entrepreneur des bâtiments du roi, rue Saint-Marc., 11 septembre 1714; MC/ET/XXXI/55
      ratification; cession; Saint-Marc (rue); Delespine, Pierre Nicolas (1650-1709?); architecte; chef d'entreprise
    - Contrat de mariage avec état des meubles de Guy Le Comte des Marconels, exempt des gardes du corps du roi., 10 octobre 1714; MC/ET/XXXI/55
      Tableaux: une Vierge, original de Rubens.
      contrat de mariage; Le Comte des Marconels, Guy
    - Quittance et décharge concernant Charles-Philippe Meseretz, architecte, avocat en Parlement, banquier expéditionnaire de la cour de Rome, rue Neuve-des-Petits-Champs., 31 octobre 1714; MC/ET/XXXI/55
      quittance; décharge; Neuve-des-Petits-Champs (rue); Meseretz, Charles Philippe de; architecte; avocat au parlement (Ancien Régime); banquier
    - Pouvoir et commission générale concernant Charles-Philippe Meseretz, architecte, banquier expéditionnaire en la cour de Rome, rue Neuve-des-Petits-Champs., 6 novembre 1714; MC/ET/XXXI/55
      procuration; Neuve-des-Petits-Champs (rue); Meseretz, Charles Philippe de; architecte; banquier
    - Capet (Nicolas) marchand tapissier rue Saint Honoré § Consentement, 20 novembre 1714; MC/ET/XXXI/55
      Capet, Nicolas
    - Quittance de Marie-François Delespine concernant Pierre-Nicolas Delespine, architecte des bâtiments du roi., 21 décembre 1714; MC/ET/XXXI/55
      quittance; Delespine, Marie François; Delespine, Pierre Nicolas (1650-1709?); architecte
  - Minutes. 1715, janvier - 1715, avril, janvier 1715 - avril 1715; MC/ET/XXXI/56
    - Notoriété aux dires de Charles-Philippe Meseretz, architecte, banquier expéditionnaire en la cour de Rome, rue Neuve-des-Petits-Champs., 15 janvier 1715; MC/ET/XXXI/56
      notoriété; Neuve-des-Petits-Champs (rue); Meseretz, Charles Philippe de; architecte; banquier
    - Constitution de rente entre Charles-Claude Nivelle de La Chaussée, marchand bourgeois de Paris, rue Saint-Denis, et Pierre-Claude Nivelle de La Chaussée, auteur dramatique., 15 février 1715; MC/ET/XXXI/56
      constitution de rente; Saint-Denis (rue); Nivelle de La Chaussée, Charles-Claude; Nivelle de La Chaussée, Pierre-Claude; commerçant; écrivain
    - Anguier (Charles) menuisier du roi rue Thérèse § bail, 16 février 1715; MC/ET/XXXI/56
      bail; Anguier, Charles
    - Dechannazard (Pierre Simon) maître et marchand tapissier rue Neuve des Petits-Champs § bail de meubles, 9 mars 1715; MC/ET/XXXI/56
    - Santout (François) maître fondeur § Liquidation et partage de la succession de .., 29 mars 1715; MC/ET/XXXI/56
      partage; Santout, François
    - Anguier (Charles) menuisier du roi rue Thérèse § bail, 18 avril 1715; MC/ET/XXXI/56
  - Minutes. 1715, mai - 1715, juillet, mai 1715 - juillet 1715; MC/ET/XXXI/57
    - Cochery (Louis) maçon à Puteaux § bail à .., 1er mai 1715; MC/ET/XXXI/57
      bail; Cochery, Louis
    - Berre, Lauçon,etc (Seigneuries et terres de) membres dépendans de la principauté de Martigues, situées au comté de Provence § Vente des .. au duc de Villar maréchal, gouverneur et lieutenant général du comté de Provence. Moyennant 403.000 livres, 4 mai 1715; MC/ET/XXXI/57
      Châteaux, hôtels, églises, 1700-1750, par le personnel du Minutier (fichier papier entièrement dématérialisé; voir contexte dans le Plan d’orientation général - Notaires de Paris, guides thématiques du Minutier).
    - Inventaire après décès de Jean Carlier, trésorier général de feu le duc de Berry, rue Thérèse., 8 mai 1715; MC/ET/XXXI/57
      Tapisserie représentant l'histoire de Salomon. Tableaux: certains avec noms d'artistes.
      inventaire après décès; Thérèse (rue); Berry, Charles de France (1686-1714, duc de); Carlier, Jean; trésorier
    - Inventaire après décès de Louis Jérôme Daninois, enquêteur examinateur au Châtelet, demeurant rue Neuve-des-Petits-Champs, dont sa bibliothèque contenant surtout des livres d'Histoire et des lexicon., 9 mai 1715; MC/ET/XXXI/57
      inventaire après décès; Neuve-des-Petits-Champs (rue); Daninois, Louis Jérôme
    - Gaudron (Regnault) ébéniste du roi rue de Richelieu § désistement, 2 juillet 1715; MC/ET/XXXI/57
      Gaudron, Regnault
  - Minutes. 1715, août - 1715, décembre, août 1715 - décembre 1715; MC/ET/XXXI/58
    - Dépôt de notoriété du décès de Catherine Françoise Leroy, veuve d'Adrian de Valois, historiographe ordinaire de France, et mère de Charles de Valois., 8 août 1715; MC/ET/XXXI/58
      notoriété; dépôt de pièces; Valois, Adrian de; Leroy, Catherine Françoise; Valois, Charles de
    - Dépôt de notoriété concernant Charles de Valois, antiquaire ordinaire du roi et l'un des quarante de l'Académie royale des Inscriptions et Médailles, rue Michel-Lecomte., 8 août 1715; MC/ET/XXXI/58
      notoriété; dépôt de pièces; Michel-Le-Comte (rue); Valois, Charles de
    - Boulle (André Charles) ébéniste du roi aux Galeries du Louvre § bail, 22 août 1715; MC/ET/XXXI/58
      bail; Boulle, André Charles
    - Roger (Jean Augustin) maître doreur rue de la Cossonnerie § Mariage de .., 22 août 1715; MC/ET/XXXI/58
      contrat de mariage; Roger, Jean Augustin
    - Ganat (Joseph) marchand maître doreur rue de la Verrerie § Consentement et mainlevée, 21 septembre 1715; MC/ET/XXXI/58
      Ganat, Joseph
    - Molin (Jean Baptiste) marchand tapissier rue Platrière § quittance portant mainlevée, 7 novembre 1715; MC/ET/XXXI/58
      quittance; Molin, Jean Baptiste
    - Ganat (Joseph) maître doreur sur métaux rue de la Verrerie § procuration à .., 9 novembre 1715; MC/ET/XXXI/58
      procuration; Ganat, Joseph
    - Caffiery (Jacques) maître fondeur ciseleur rue des Cannettes § Acte équipolant inventaire et consentement, 12 décembre 1715; MC/ET/XXXI/58
      inventaire; Caffiery, Jacques
    - Effray (François) maître menuisier rue d'Argenteuil § désistement rapporté, 18 décembre 1715; MC/ET/XXXI/58
      Effray, François
    - Quittance concernant Sébastien Charpentier, maître maçon, au sujet d'un bâtiment, rue du Four., 26 décembre 1715; MC/ET/XXXI/58
      quittance; Four (rue du); Charpentier, Sébastien; maçon
    - Charpentier (Sébastien) maître maçon entrepreneur de bâtiments; fg. Saint Laurent § Quittance, 26 décembre 1715; MC/ET/XXXI/58
      quittance; Charpentier, Sébastien
  - Minutes. 1716, janvier - 1716, juin, janvier 1716 - juin 1716; MC/ET/XXXI/59
    - Lebrun (Antoine), marchand orfèvre, aux Galeries du Louvel § Bail à .. d'une boutique, 2 février 1715; MC/ET/XXXI/59
      bail; Lebrun, Antoine
    - Poissant (Louis) maître sculpteur Grande rue du fg. Saint Honoré § Mariage de la fille de .., 12 janvier 1716; MC/ET/XXXI/59
      contrat de mariage; Poissant, Louis
    - Inventaire de Jean-Pierre de Maridat, conseiller au Parlement de Metz, concernant Pierre Testard, peintre de l'Académie Saint-Luc, rue Neuve des Petits-Champs, qui estime les tableaux., 8 février 1716; MC/ET/XXXI/59
      Tableaux: 34 numéros, sujets mais pas de noms d'artistes.
      inventaire; Neuve-des-Petits-Champs (rue); Maridat, Jean Pierre de; Testard, Pierre (16..?-1749); peintre
    - Remy (Etienne), menuisier à Saint Cloud § Obligation rapportée, 19 février 1716; MC/ET/XXXI/59
      obligation; Remy, Etienne
    - Deheurle (Michel) marchand tapissier sous les Piliers des Halles § Convention, 13 mars 1716; MC/ET/XXXI/59
      Deheurle, Michel
    - Thomas (Etienne Louis), maître menuisier, rue Saint-Honoré § Quittance, 9 avril 1716; MC/ET/XXXI/59
      quittance; Thomas, Etienne Louis
    - Fremery (Joseph), marchand orfèvre, à Saumur § Bail de marque d'argent et d'or pour Saumur, 9 avril 1716; MC/ET/XXXI/59
      bail; Fremery, Joseph
    - Mattier (Etienne) marchand tapissier à Paris § reconnaissance de la veuve de .., 9 avril 1716; MC/ET/XXXI/59
      reconnaissance; Mattier, Etienne
    - Plessis (Antoine), maître menuisier, rue Saint-Nicaise § Apprentissage, 13 avril 1716; MC/ET/XXXI/59
      contrat d'apprentissage; Plessis, Antoine
    - Menuisier (apprentissage) § Contrat pour 3 ans entre Françoise Felis, veuve Martin Joigny, rubannier, et Antoine Plessis, maître menuisier, au profit de Jean Daubin, âgé de 21 ans, petit fils de Françoise, logé, nourri et blanchi par son maître, sans deniers déboursés., 13 avril 1716; MC/ET/XXXI/59
      contrat d'apprentissage; Felis, Françoise; Joigny, Martin
    - Huguet (Nicolas) entrepreneur de bâtiments rue de Richelieu § Mariage de .., 20 avril 1716; MC/ET/XXXI/59
      contrat de mariage; Huguet, Nicolas
    - Paignault (Louis) maître maçon rue de Richelieu § Mariage de la fille de .., 20 avril 1716; MC/ET/XXXI/59
      contrat de mariage; Paignault, Louis
    - Apport de testament de Jacques Savary des Bruslons, inspecteur général pour le roi des manufactures de la douane, auteur du 'Dictionnaire de commerce' (avec extrait mortuaire et notoriété du décès)., 24 avril 1716; MC/ET/XXXI/59
      testament; dépôt de pièces; Savary des Bruslons, Jacques
    - Bail concernant Pierre-Charles Delespine, architecte des bâtiments du roi, rue Neuve du Faubourg Saint-Martin., 4 mai 1716; MC/ET/XXXI/59
      bail; Faubourg-Saint-Martin (rue du); Delespine, Pierre Charles; architecte
    - Effray (François) maître menuisier à Paris § Transaction concernant la succession de .., 7 juin 1716; MC/ET/XXXI/59
      accord; Effray, François
    - Naret (Michel Charles) Serrurier rue de Charonne § bail à .., 7 juin 1716; MC/ET/XXXI/59
      bail; Naret, Michel Charles
    - Liedet (Germain) maître tapissier rue des Bourdonnais § Quittance de remboursement, 27 juin 1716; MC/ET/XXXI/59
      quittance; Liedet, Germain
    - Garoche (André) menuisier en la communauté des prêtres de Mont Valerien § déclaration, 1er novembre 1716; MC/ET/XXXI/59
      déclaration; Garoche, André
  - Minutes. 1716, juillet - 1716, décembre, juillet 1716 - décembre 1716; MC/ET/XXXI/60
    - Titre nouvel. Georges Pecourt, maître de danse rue de Seine., 2 juillet 1716; MC/ET/XXXI/60
      titre nouvel; Seine (rue de); Pecourt, Georges; danseur; enseignant
    - Langlois (Robert) Sculpteur des vaisseaux du roi Cloître Saint-Nicolas du Louvre § Notoriété aux décès de .., 21 août 1716; MC/ET/XXXI/60
      Langlois, Robert
    - Gaudron (Regnaut) ébénistes du roi rue de Richelieu § Mariage de la fille de .., 7 septembre 1716; MC/ET/XXXI/60
      contrat de mariage; Gaudron, Regnaut
    - Cadot (Pierre) marchand potier d'étain rue des Prêcheurs § Inventaire après décès de .., 24 septembre 1716; MC/ET/XXXI/60
      inventaire; Cadot, Pierre
    - Cadot (Pierre) maître potier d'étain à Paris § transaction de la veuve de .., 9 octobre 1716; MC/ET/XXXI/60
      accord; Cadot, Pierre
    - Ferrand (Claude) maître menuisier ébéniste Enclos Saint Jean de Latran § Vente, 28 octobre 1716; MC/ET/XXXI/60
      acte de vente; Ferrand, Claude
    - Petit (Nicolas) tapissier rue Bailleul § Mariage de la fille de .., 8 novembre 1716; MC/ET/XXXI/60
      contrat de mariage; Petit, Nicolas
    - Mariage entre Zacharie HODAN, maître à danser, à Villeneuve-Saint-Georges, fils d'Etienne CHEVENNES, et de Marguerite ROUSSEL, et Marie Anne GERVAIS, veuve de Germain DUVRAY, marchand de vin à Villeneuve-Saint-Georges., 10 novembre 1716; MC/ET/XXXI/60
      contrat de mariage; Hodan, Zacharie; Chevennes, Etienne; Roussel, Marguerite; Gervais, Marie Anne; Duvray, Germain; enseignant; danseur; commerçant
    - Mariage entre Nicolas BURET, maître à danser, rue Saint-Denis, fils d'Adrien BURET, maître à danser, décédé, et de Geneviève COMIN, et Marie LECLER, fille d'Augustin LECLER, maître à danser et symphoniste du roi en son Académie royale de musique et de Marie TROQUET., 24 novembre 1716; MC/ET/XXXI/60
      contrat de mariage; Saint-Denis (rue); Buret, Nicolas; Buret, Adrien; Comin, Geneviève; Lecler, Marie; Lecler, Augustin; Troquet, Marie; enseignant; danseur; enseignant; danseur
    - Mornand (Noel) maître horloger place Dauphine § bail, 25 novembre 1716; MC/ET/XXXI/60
      bail; Mornand, Noël
    - Notoriété constatant le décès de Charles-Philippe Meseretz, architecte, banquier expéditionnaire en la cour de Rome, rue Neuve-des-Petits-Champs., 1er décembre 1716; MC/ET/XXXI/60
    - Certificat de décès de Michel de Meseretz, architecte juré expert, rue Saint-Martin., 1er décembre 1716; MC/ET/XXXI/60
      notoriété; Saint-Martin (rue); Meseretz, Michel de; architecte
    - Bringault (Maurice) maçon Montagne Sainte-Geneviève § Marché (réparations), 15 décembre 1716; MC/ET/XXXI/60
  - Minutes. 1717, janvier - 1717, avril, janvier 1717 - avril 1717; MC/ET/XXXI/61
    - Touzé (Louis), maître peintre, parte. Saint Martin § Mariage de .., 30 janvier 1717; MC/ET/XXXI/61
      contrat de mariage; Touzé, Louis
    - Compte et obligation concernant le sieur Bofrand, architecte du prince de Rohan., 15 février 1717; MC/ET/XXXI/61